# 想咨询关于税收的问题请问到哪个网站，最好有特别细的

提问人：安钦 时间：2010-04-15 15:13:39
想咨询关于税收的问题，请问到哪个网站，最好有特别细的那种

回答人：chenyiwei
回复 楼主 安钦 的帖子可在本论坛“税务业务探讨”版面发帖咨询。那里高手是不少的。